臺灣屏東地方法院刑事判決　　　　　　　　　　　　　九十一年度易字第六八五號
　　公　訴　人　臺灣屏東地方法院檢察署檢察官
　　被　　　告　甲○○
右列被告因傷害案件，經檢察官提起公訴（九十一年度偵緝字第一二四號），本院判
決如左：
    主  文
甲○○傷害人之身體，處拘役伍拾日，如易科罰金，以佰元折算壹日。
    事  實
一、甲○○於民國九十年九月八日上午九時三十分許，在屏東市康樂新村二二號騎樓
    ，因不滿乙○○質問其為何與其女友發生爭吵，而基於傷害之犯意，出手毆打乙
    ○○，致乙○○受有面部多處挫擦傷、撕裂傷，嘴部一‧五×０‧五公分撕裂傷
    、左肩挫傷等傷害。
二、案經乙○○訴由屏東縣警察局屏東分局報請台灣屏東地方法院檢察署檢察官偵查
    起訴。
    理  由
一、訊據被告甲○○固坦承有於上開時地毆打告訴人乙○○之事實，惟辯稱：告訴人
    誤會我與女朋友吵架，就打我背部，我就推他一下，他就抓我下體，我叫他放手
    他不放，我才打他，打幾下我忘記了云云。經查，上開事實，業據告訴人乙○○
    於警訊時指訴甚為詳細，據其指稱：當時被告與其女友吵架，我問他們因何事爭
    吵，被告聽我這樣問，很不高興，對我破口大罵，我見情形不對，就不理他們，
    被告就走過來動手打我，用拳頭打我，造成我臉挫傷、嘴巴內部縫了四、五針等
    語（見警卷第二頁反面），於偵查中亦指稱：被告與其女友吵架，我去勸架，被
    告就打我等語（見偵卷第六頁），復有驗傷單一紙在卷可稽，且依上開驗傷單所
    載傷勢，告訴人受有面部多處挫擦傷、撕裂傷，嘴部一‧五×０‧五公分撕裂傷
    、左肩挫傷等傷害，若係告訴人抓被告下體，被告出拳重毆告訴人之臉部，告訴
    人豈有不立刻放手之理？因此被告辯稱告訴人抓住其下體不放，才出手毆打對方
    云云，顯非實在。本件被告因告訴人質問被告為何與女友爭吵而心生不悅，乃出
    手傷害告訴人之事實，應無疑義，被告所辯，均為圖卸之詞，不足採信。本件事
    證已臻明確，被告犯行應堪認定。
二、核被告甲○○所為，均係犯刑法第二百七十七條第一項之普通傷害罪。爰審酌被
    告素行，犯罪動機、目的、手段、犯後態度、告訴人傷勢、被告下手輕重，及尚
    未與告訴人成立和解等一切情狀，量處如主文所示之刑，並諭知易科罰金之折算
    標準。
據上論斷，應依刑事訴訟法第二百九十九條第一項前段，刑法第二百七十七條第一項
、第四十一條第一項前段，罰金罰鍰提高標準條例第一條前段、第二條，判決如主文
。
本案經檢察官何克昌到庭執行職務。
中      華      民      國      九十一      年     八     月     五     日
                                      臺灣屏東地方法院刑事第三庭
                                          審判長法  官  黃國永
                                                法  官  余德正
                                                法  官  翁世容
右正本證明與原本無異。
如不服本判決應於收受本判決後送達後十日內向本院提出上訴書狀，其未敘述上訴理
由者，並得於提起上訴後十日內向本院補提理由書狀（均須按他造當事人之人數附繕
本 ）「切勿逕送上級法院」
                                          書記官   王秋淑
中      華      民      國      九十一      年      八      月    五    日
附錄
中華民國刑法第二百七十七條第一項
傷害人之身體或健康者，處三年以下有期徒刑、拘役或一千元以下罰金。
